ACORDAO-COMPLETO-2496300

ACÓRDÃO DE RELAÇÃO

ACÓRDÃO DE RELAÇÃO 1962/2021 ATA 33/2021 - PLENÁRIO

Acórdão 1962/2021-TCU-Plenário
VISTOS e relacionados estes autos de monitoramento de determinações desta Corte de Contas havidas a partir de representação considerada procedente, cujo objeto consistiu no exame de legalidade da liberação, no âmbito do Tribunal Regional do Trabalho da 4ª Região, no Rio Grande do Sul (TRT-4) , de juíza vinculada àquela corte trabalhista para presidir a "Associação de Juízes para a Democracia" (AJD) , que ocorreu em desacordo com as disposições do art. 73, inciso III, da Lei Complementar 35/1979, por não se tratar de entidade de classe;
Considerando que, por meio do Acórdão 2686/2020-TCU-Plenário, relator Ministro Raimundo Carreiro, o Tribunal expediu as seguintes determinações ao TRT-4:
	"9.4 nos termos do art. 250, inciso II, do Regimento Interno deste Tribunal, determinar ao TRT-4 que, no prazo de 15 (quinze) dias, a contar da ciência, adote as providências necessárias para compensar o tempo de afastamento do cargo da magistrada Valdete Souto Severo no período de 12/8/2019 (data inicialmente definida para o retorno da interessada ao exercício do cargo por força da medida cautelar expedida neste processo) a 21/5/2020 (data em que a juíza retornou ao exercício do cargo) , mediante aumento proporcional da carga processual da referida juíza ou outras medidas que permitam compensar os prejuízos à prestação jurisdicional decorrentes do afastamento do cargo sem amparo legal no período indicado; 
9.5 determinar ao TRT-4 que informe os resultados obtidos após a compensação objeto do item anterior, valendo-se de dados estatísticos;"
Considerando que, nos autos do processo originário (TC Processo 022.352/2019-8) , o TRT-4 interpôs pedido de reexame, o qual foi admitido pelo relator do apelo, Ministro Vital do Rêgo, sendo suspensos os efeitos dos aludidos itens 9.4 e 9.5 do Acórdão 2686/2020-TCU-Plenário; e
 Considerando, por fim, os pareceres uniformes exarados pela Secretaria de Fiscalização de Integridade de Atos e Pagamentos de Pessoal e de Benefícios Sociais (peças 8 a 10) ;
ACORDAM os Ministros do Tribunal de Contas da União, com fulcro no art. 143, inciso V, do Regimento Interno do TCU, em sobrestar, nos termos do 47 da Resolução-TCU 259/2014, os presentes autos até o deslinde do pedido de reexame que ensejou a suspensão dos efeitos dos itens 9.4 e 9.5 do Acórdão 2686/2020-TCU-Plenário, relator Ministro Raimundo Carreiro.
1. Processo TC-Processo 039.781/2020-8 (MONITORAMENTO) 
	1.1. Órgão/Entidade: Tribunal Regional do Trabalho da 4ª Região/RS
	1.2. Relator: Ministro Raimundo Carreiro
	1.3. Representante do Ministério Público: não atuou
	1.4. Unidade Técnica: Secretaria de Fiscalização de Integridade de Atos e Pagamentos de Pessoal e de Benefícios Sociais (Sefip) .
	1.5. Representação legal: não há.
	1.6. Determinações/Recomendações/Orientações: não há.

ACORDAO-COMPLETO-2557344

Acórdão de Relação 2360/2022 - Plenário

Acórdão de Relação

RAIMUNDO CARREIRO

não há.

Não atuou

MONITORAMENTO (MON)

Secretaria de Fiscalização de Integridade de Atos e Pagamentos de Pessoal e de Benefícios Sociais (Sefip).